【裁判字號】    99,訴,42
【裁判日期】    990129
【裁判案由】    毒品危害防制條例
【裁判全文】
臺灣臺北地方法院刑事判決                99年度訴字第42號
公  訴  人  臺灣臺北地方法院檢察署檢察官
被      告  甲○○
上列被告因違反毒品危害防制條例案件，經檢察官提起公訴（98
年度毒偵字第3442號），被告於本院準備程序就被訴事實均為有
罪之陳述，經受命法官告知被告簡式審判程序意旨，並聽取被告
、檢察官之意見後，本院合議庭裁定由受命法官獨任依簡式審判
程序審理、判決如下：
    主  文
甲○○施用第一級毒品，處有期徒刑玖月；又施用第二級毒品，
處有期徒伍月。應執行有期徒刑壹年。
    事  實
一、甲○○前曾於民國88年間因施用毒品案件，經臺灣士林地方
    法院以88年度毒聲字第2635號裁定送觀察勒戒後，認無繼續
    施用毒品之傾向，經臺灣士林地方法院檢察署於89年3月23
    日以88年度毒偵字第340號、89年度毒偵字第607號為不起訴
    處分確定。復於89年間因施用毒品、過失傷害、肇事逃逸等
    案件，經法院判決處應執行有期徒刑2年3月確定，嗣於92年
    12月9日縮短刑期假釋出監，假釋期間交付保護管束，於93
    年5 月12日假釋期滿未經撤銷而視為執行完畢（未構成累犯
    ）。其另於95年間，因施用毒品、製造毒品案件，經臺灣士
    林地方法院以96年度訴字第267號判決處應執行有期徒刑4年
    5 月，而被告不服提起上訴，經臺灣高等法院97年度上訴字
    第3433號審理中，被告撤回施用第二級毒品部分而確定，惟
    其製造毒品部分，經該上訴審駁回上訴，並於97年8月7日確
    定，惟上開確定應執行有期徒刑4年5月之目前尚未執行（未
    構成累犯）。
二、詎其仍不知戒絕毒癮，明知海洛因、甲基安非命業經公告列
    為毒品危害防制條例第2條第2項第1款、第2款之第一級、第
    二級毒品，不得非法持有、施用，於上開前案觀察勒戒執行
    完畢釋放後5 年內，再犯施用毒品罪，經上開法院判決處前
    揭有期徒刑確定後，仍未戒除施用毒品之習性，各基於施用
    第一級毒品海洛因及第二級毒品甲基安非他命之犯意，於98
    年10月27日晚上8 時許，在臺北縣淡水鎮某地，以不詳方式
    ，施用第一級毒品海洛因1 次，另於同日晚上九時許，亦在
    臺北縣淡水鎮某地，以第二級毒品甲基安非他命用燒烤方式
    ，施用甲基安非他命1次，嗣於98年10月28日凌晨1時20分許
    ，為警查獲，並經其同意後採集尿液送驗結果，其尿液中呈
    現毒品嗎啡、甲基安非他命之陽性反應，始悉上情。
三、案經臺灣板橋地方法院檢察署檢察官簽請臺灣高等法院檢察
    署檢察長令轉臺灣臺北地方法院檢察署檢察官偵查起訴。
    理  由
壹、程序方面
一、按除被告所犯為死刑、無期徒刑、最輕本刑為三年以上有期
    徒刑之罪或高等法院管轄第一審案件者外，於法院行準備程
    序進行中，被告先就被訴事實為有罪之陳述時，審判長得告
    知被告簡式審判程序之旨，並聽取當事人、代理人、辯護人
    及輔佐人之意見後，裁定進行簡式審判程序；且受命法官行
    準備程序，與法院或審判長有同一之權限；又簡式審判程序
    之證據調查，不受刑事訴訟法第159條第1項、第161條之2、
    第161條之3、第163條之1及第164條至第170條規定之限制，
    刑事訴訟法第273條之1第1項、第279條第2項前段、第273條
    之2分別定有明文。
二、查本件被告甲○○所犯為死刑、無期徒刑、最輕本刑為三年
    以上有期徒刑以外之罪，且非高等法院管轄第一審之案件，
    其於準備程序就前揭被訴事實為有罪之陳述，經受命法官告
    知簡式審判程序之旨，並聽取當事人之意見後，本院合議庭
    認無不得或不宜改依簡式審判程序進行之處，爰依刑事訴訟
    法第273 條之1第1項，裁定本件由受命法官獨任進行簡式審
    判程序，合先敘明。
貳、實體方面
一、上揭事實，業據被告於本院99年1 月27日準備程序、審判程
    序時均供承不諱，且被告上開各為警查獲時所採取之尿液，
    送經台灣檢驗科技股份有限公司檢驗結果，其尿液中呈現毒
    品嗎啡、甲基安非他命陽性反應，此有卷附之該公司濫用藥
    物檢驗報告及結文、臺北縣政府警察局查獲毒品案件尿液檢
    體監管紀錄表、98年度尿保管字第3622號扣押物品清單、犯
    罪偵查報告、臺北縣政府警察局板橋分局搜索暨扣押筆錄、
    扣押物品目錄表、扣押物品收據、臺北縣政府警察局板橋分
    局信義派出所偵辦毒品案件被移送人姓名及代碼對照表、臺
    北縣政府警察局板橋分局偵辦毒品危害防治條例案查獲毒品
    初步鑑驗報告書、抽血檢驗檢體送驗單、刑案照片等在卷可
    稽（見臺灣板橋地方法院檢察署98年度毒偵字第8114號編號
    B1，以下簡稱B1卷，第3頁、第7至8頁、第10至12頁、第16
    至31頁、第54至56頁）。綜上，被告之自白與事實相符，足
    堪採信。又被告前因施用毒品案件，經上開觀察勒戒而釋放
    出所後5 年內，再犯施用毒品罪，經上開法院判決處前揭有
    期徒刑確定之事實，有臺灣高等法院被告前案紀錄表1 份附
    卷可考。足徵被告有上開觀察勒戒執行完畢釋放出所後，5
    年內再犯上揭毒品危害防制條例之罪，而事證明確，其有上
    開施用第一、二級毒品之各別犯行，洵堪認定。
二、查海洛因、甲基安非他命係毒品危害防制條例第2條第2項第
    1款、第2款所明定之第一、二級毒品，不得非法持有、施用
    。(一)核被告所為，係犯違反毒品危害防制條例第10條第1、2
    項之施用第一、二級毒品罪。(二)其施用第一、二級毒品前之
    持有毒品之低度行為，均應為施用之高度行為所吸收，不另
    論罪。(三)被告所犯上開二罪間，犯意各別，行為互殊，應予
    分論併罰。
三、玆審酌被告前曾因施用毒品案件，經施以上開觀察勒戒執行
    完畢釋放出所後，5 年內再犯施用毒品罪行，經上開法院判
    決處前揭有期徒刑確定之事實，有臺灣高等法院被告前案紀
    錄表1 份附卷可考，足見戒毒意志不堅，毒癮非淺，未能體
    悟施用毒品對自己、家人造成之傷害及社會之負擔，自屬可
    議，惟念其犯後自首並坦承犯行，犯後態度良好，並有悔改
    決心，且施用毒品乃自戕行為，未對他人造成危害，及其施
    用次數、時間、犯罪之動機、目的、手段、品行、智識程度
    、職業、經濟情況不富裕，並參酌被告前案施用毒品犯行之
    各法院量刑之臺灣高等法院被告前案紀錄表等一切情狀，爰
    分別量處如主文所示之刑，再定其應執行之刑，以鼓勵有戒
    毒決心之被告及時醒悟並戒絕毒癮，用啟自新。
據上論斷，應依刑事訴訟法第273條之1第1項、第299條第1 項前
段，毒品危害防制條例第10條第1項、第2項，刑法第11條前段、
第51條第5款，判決如主文。
本案經檢察官陳國安到庭執行職務。
中    華    民    國    99      年  1     月    29    日
                  刑事第十九庭  法  官  施添寶
以上正本證明與原本無異。
如不服本判決應於收受本判決後10日內向本院提出上訴書狀，並
應敘述具體理由，如未敘述上訴理由者，應於上訴期間屆滿後20
日內補提理由書狀於本院（均須按他造當事人之人數附繕本）「
切勿逕送上級法院」。告訴人或被害人如對於本判決不服者，應
具備理由請求檢察官上訴，其上訴期間之計算係以檢察官收受判
決正本之日期為準。
                                書記官  陳弘文
中    華    民    國    99      年  1     月    29    日
附錄本案判決論罪科刑法條
毒品危害防制條例第10條
施用第一級毒品者，處六月以上五年以下有期徒刑。
施用第二級毒品者，處三年以下有期徒刑。

司法院資訊處製作；財團法人民間司法改革基金會備份。
